dictionaries/da_DK/da_DK-2.5.024.aff
FLAG num
#Apostrof, intetkøn
SFX 51 Y 20
SFX 51 0 be/12 b	+KONSONANT_FORDOBLING
SFX 51 0 ce/12 c	+KONSONANT_FORDOBLING
SFX 51 0 de/12 d	+KONSONANT_FORDOBLING
SFX 51 0 fe/12 f	+KONSONANT_FORDOBLING
SFX 51 0 ge/12 g	+KONSONANT_FORDOBLING
SFX 51 0 he/12 h	+KONSONANT_FORDOBLING
SFX 51 0 je/12 j	+KONSONANT_FORDOBLING
SFX 51 0 ke/12 k	+KONSONANT_FORDOBLING
SFX 51 0 le/12 l	+KONSONANT_FORDOBLING
SFX 51 0 me/12 m	+KONSONANT_FORDOBLING
SFX 51 0 ne/12 n	+KONSONANT_FORDOBLING
SFX 51 0 pe/12 p	+KONSONANT_FORDOBLING
SFX 51 0 qe/12 q	+KONSONANT_FORDOBLING
SFX 51 0 re/12 r	+KONSONANT_FORDOBLING
SFX 51 0 se/12 s	+KONSONANT_FORDOBLING
SFX 51 0 te/12 t	+KONSONANT_FORDOBLING
SFX 51 0 ve/12 v	+KONSONANT_FORDOBLING
SFX 51 0 we/12 w	+KONSONANT_FORDOBLING
SFX 51 0 xe/12 x	+KONSONANT_FORDOBLING
SFX 51 0 ze/12 z	+KONSONANT_FORDOBLING

#Apostrof NeedAffix
SFX 52 Y 2
SFX 52 0 er/33,36,37 .
SFX 52 0 er/37,34,36 .

#Sammensætning, fugeelement -
SFX 53 Y 19
SFX 53 0 ne/37,36,33 n
SFX 53 0 ne/37,34,36 n
SFX 53 0 me/37,33,36 m
SFX 53 0 me/37,34,36 m
SFX 53 0 ke/37,34,36 k
SFX 53 0 be/37,33,36 b
SFX 53 0 be/37,34,36 b
SFX 53 0 pe/37,33,36 p
SFX 53 0 pe/37,34,36 p
SFX 53 0 te/37,33,36 t
SFX 53 0 te/37,34,36 t
SFX 53 0 se/37,33,36 s
SFX 53 0 se/37,34,36 s
SFX 53 0 de/37,33,36 d
SFX 53 0 de/37,34,36 d
SFX 53 0 ge/37,33,36 g
SFX 53 0 ge/37,34,36 g
SFX 53 0 re/37,33,36 r
SFX 53 0 re/37,34,36 r

#Proprium med mulighed for retning som præfix
SFX 54 Y 52
SFX 54 el ler/35 [^dfkmps]el	+PLUR_UBEK
SFX 54 el lers/35 [^dfkmps]el	+GENITIV
SFX 54 el lerne/35 [^dfkmps]el	+PLUR_UBEK
SFX 54 el lernes/35 [^dfkmps]el	+GENITIV
SFX 54 el ler/35 [^d]del	+PLUR_BEK
SFX 54 el ler/35 [^f]fel	+PLUR_BEK
SFX 54 el ler/35 [^k]kel	+PLUR_BEK
SFX 54 el ler/35 [^m]mel	+PLUR_BEK
SFX 54 el ler/35 [^p]pel	+PLUR_BEK
SFX 54 el ler/35 [^s]sel	+PLUR_BEK
SFX 54 del ler/35 ddel	+PLUR_BEK
SFX 54 fel ler/35 ffel	+PLUR_BEK
SFX 54 kel ler/35 kkel	+PLUR_BEK
SFX 54 mel ler/35 mmel	+PLUR_BEK
SFX 54 pel ler/35 ppel	+PLUR_BEK
SFX 54 sel ler/35 ssel	+PLUR_BEK
SFX 54 el lers/35 [^d]del	+GENITIV
SFX 54 el lers/35 [^f]fel	+GENITIV
SFX 54 el lers/35 [^k]kel	+GENITIV
SFX 54 el lers/35 [^m]mel	+GENITIV
SFX 54 el lers/35 [^p]pel	+GENITIV
SFX 54 el lers/35 [^s]sel	+GENITIV
SFX 54 del lers/35 ddel	+GENITIV
SFX 54 fel lers/35 ffel	+GENITIV
SFX 54 kel lers/35 kkel	+GENITIV
SFX 54 mel lers/35 mmel	+GENITIV
SFX 54 pel lers/35 ppel	+GENITIV
SFX 54 sel lers/35 ssel	+GENITIV
SFX 54 el lerne/35 [^d]del	+PLUR_UBEK
SFX 54 el lerne/35 [^f]del	+PLUR_UBEK
SFX 54 el lerne/35 [^k]kel	+PLUR_UBEK
SFX 54 el lerne/35 [^m]mel	+PLUR_UBEK
SFX 54 el lerne/35 [^p]pel	+PLUR_UBEK
SFX 54 el lerne/35 [^s]sel	+PLUR_UBEK
SFX 54 del lerne/35 ddel	+PLUR_UBEK
SFX 54 fel lerne/35 ffel	+PLUR_UBEK
SFX 54 kel lerne/35 kkel	+PLUR_UBEK
SFX 54 mel lerne/35 mmel	+PLUR_UBEK
SFX 54 pel lerne/35 ppel	+PLUR_UBEK
SFX 54 sel lerne/35 ssel	+PLUR_UBEK
SFX 54 el lernes/35 [^d]del	+GENITIV
SFX 54 el lernes/35 [^f]fel	+GENITIV
SFX 54 el lernes/35 [^k]kel	+GENITIV
SFX 54 el lernes/35 [^m]mel	+GENITIV
SFX 54 el lernes/35 [^p]pel	+GENITIV
SFX 54 el lernes/35 [^s]sel	+GENITIV
SFX 54 del lernes/35 ddel	+GENITIV
SFX 54 fel lernes/35 ffel	+GENITIV
SFX 54 kel lernes/35 kkel	+GENITIV
SFX 54 mel lernes/35 mmel	+GENITIV
SFX 54 pel lernes/35 ppel	+GENITIV
SFX 54 sel lernes/35 ssel	+GENITIV

#Sammensætning, fugeelement fjern e
SFX 55 Y 26
SFX 55 el len/35 [^dfkmps]el	+BESTEMT_ENTAL
SFX 55 el lens/35 [^dfkmps]el	+GENITIV
SFX 55 el len/35 [^d]del	+BESTEMT_ENTAL
SFX 55 el len/35 [^f]fel	+BESTEMT_ENTAL
SFX 55 el len/35 [^k]kel	+BESTEMT_ENTAL
SFX 55 el len/35 [^m]mel	+BESTEMT_ENTAL
SFX 55 el len/35 [^p]pel	+BESTEMT_ENTAL
SFX 55 el len/35 [^s]sel	+BESTEMT_ENTAL
SFX 55 del len/35 ddel	+BESTEMT_ENTAL
SFX 55 fel len/35 ffel	+BESTEMT_ENTAL
SFX 55 kel len/35 kkel	+BESTEMT_ENTAL
SFX 55 mel len/35 mmel	+BESTEMT_ENTAL
SFX 55 pel len/35 ppel	+BESTEMT_ENTAL
SFX 55 sel len/35 ssel	+BESTEMT_ENTAL
SFX 55 el lens/35 [^d]del	+GENITIV
SFX 55 el lens/35 [^f]fel	+GENITIV
SFX 55 el lens/35 [^k]kel	+GENITIV
SFX 55 el lens/35 [^m]mel	+GENITIV
SFX 55 el lens/35 [^p]pel	+GENITIV
SFX 55 el lens/35 [^s]sel	+GENITIV
SFX 55 del lens/35 ddel	+GENITIV
SFX 55 fel lens/35 ffel	+GENITIV
SFX 55 kel lens/35 kkel	+GENITIV
SFX 55 mel lens/35 mmel	+GENITIV
SFX 55 pel lens/35 ppel	+GENITIV
SFX 55 sel lens/35 ssel	+GENITIV

#Sammensætning, fugeelement fjern e tilføj s
SFX 56 Y 10
SFX 56 el let/35 [^dm]el	+BESTEMT_ENTAL
SFX 56 el lets/35 [^dm]el	+GENITIV
SFX 56 el let/35 [^d]del	+BESTEMT_ENTAL
SFX 56 el let/35 [^m]mel	+BESTEMT_ENTAL
SFX 56 del let/35 ddel	+BESTEMT_ENTAL
SFX 56 mel let/35 mmel	+BESTEMT_ENTAL
SFX 56 el lets/35 [^d]del	+GENITIV
SFX 56 el lets/35 [^m]mel	+GENITIV
SFX 56 del lets/35 ddel	+GENITIV
SFX 56 mel lets/35 mmel	+GENITIV

#Substantiv, konsonantfordobling, intetkøn, torso
SFX 57 Y 20
SFX 57 0 ner n
SFX 57 0 ner n
SFX 57 0 mer m
SFX 57 0 mer m
SFX 57 0 ker k
SFX 57 0 ker k
SFX 57 0 ber b
SFX 57 0 ber b
SFX 57 0 per p
SFX 57 0 per p
SFX 57 0 ter t
SFX 57 0 ter t
SFX 57 0 ser s
SFX 57 0 ser s
SFX 57 0 der d
SFX 57 0 der d
SFX 57 0 ger g
SFX 57 0 ger g
SFX 57 0 rer r
SFX 57 0 rer r

#Substantiv, konsonantfordobling, fælleskøn, torso
SFX 58 Y 19
SFX 58 0 ben b	+KONSONANT_FORDOBLING
SFX 58 0 cen c	+KONSONANT_FORDOBLING
SFX 58 0 den d	+KONSONANT_FORDOBLING
SFX 58 0 fen f	+KONSONANT_FORDOBLING
SFX 58 0 gen g	+KONSONANT_FORDOBLING
SFX 58 0 hen h	+KONSONANT_FORDOBLING
SFX 58 0 jen j	+KONSONANT_FORDOBLING
SFX 58 0 ken k	+KONSONANT_FORDOBLING
SFX 58 0 len l	+KONSONANT_FORDOBLING
SFX 58 0 men m	+KONSONANT_FORDOBLING
SFX 58 0 nen n	+KONSONANT_FORDOBLING
SFX 58 0 pen p	+KONSONANT_FORDOBLING
SFX 58 0 qen q	+KONSONANT_FORDOBLING
SFX 58 0 ren r	+KONSONANT_FORDOBLING
SFX 58 0 sen s	+KONSONANT_FORDOBLING
SFX 58 0 ten t	+KONSONANT_FORDOBLING
SFX 58 0 ven v	+KONSONANT_FORDOBLING
SFX 58 0 xen x	+KONSONANT_FORDOBLING
SFX 58 0 zen z	+KONSONANT_FORDOBLING

#Adjektiv, svagt bøjet uden komparation, dobbeltkonsonant

#Sammensætning, fugeelement -er-

#Sammensætning, fugeelement -kons.f.+e
SFX 61 Y 20
SFX 61 0 be/30 b	+KONSONANT_FORDOBLING
SFX 61 0 ce/30 c	+KONSONANT_FORDOBLING
SFX 61 0 de/30 d	+KONSONANT_FORDOBLING
SFX 61 0 fe/30 f	+KONSONANT_FORDOBLING
SFX 61 0 ge/30 g	+KONSONANT_FORDOBLING
SFX 61 0 he/30 h	+KONSONANT_FORDOBLING
SFX 61 0 je/30 j	+KONSONANT_FORDOBLING
SFX 61 0 ke/30 k	+KONSONANT_FORDOBLING
SFX 61 0 le/30 l	+KONSONANT_FORDOBLING
SFX 61 0 me/30 m	+KONSONANT_FORDOBLING
SFX 61 0 ne/30 n	+KONSONANT_FORDOBLING
SFX 61 0 pe/30 p	+KONSONANT_FORDOBLING
SFX 61 0 qe/30 q	+KONSONANT_FORDOBLING
SFX 61 0 re/30 r	+KONSONANT_FORDOBLING
SFX 61 0 se/30 s	+KONSONANT_FORDOBLING
SFX 61 0 te/30 t	+KONSONANT_FORDOBLING
SFX 61 0 ve/30 v	+KONSONANT_FORDOBLING
SFX 61 0 we/30 w	+KONSONANT_FORDOBLING
SFX 61 0 xe/30 x	+KONSONANT_FORDOBLING
SFX 61 0 ze/30 z	+KONSONANT_FORDOBLING

#Sammensætning, fugeelement Ø el. s

#Sammensætning, fugeelement Ø el. e

#Substantiv, ender på el, -ler i flertal

#Substantiv, fælleskøn, ender på el, bekendt form ental, -el erstattes med -len

#Substantiv, intetkøn, ender på el, bestemt form ental,  -el erstattes med -let

#Sammensætning, fugeelement Ø el. kons.f.+e
